【裁判字號】    92,訴,942
【裁判日期】    920430
【裁判案由】    毒品危害防制條例
【裁判全文】
臺灣臺中地方法院刑事判決                          九十二年度訴字第九四二號
    公  訴  人  臺灣臺中地方法院檢察署檢察官
    被      告  甲○○
右列被告因違反毒品危害防制條例案件，經檢察官提起公訴（九十二年度毒偵緝字第
三十號、九十二年度毒偵字第四九一號），本院判決如左：
    主  文
甲○○連續施用第一級毒品，處有期徒刑捌月。扣案之海洛因壹包（淨重零點零貳公
克，包裝重零點貳陸公克）沒收銷燬之，扣案之注射針筒貳支、空袋壹個及藥鏟壹支
均沒收。
    事  實
一、甲○○前因施用毒品案件，經觀察、勒戒後，認無繼續施用毒品之傾向，業經臺
    灣臺中地方法院檢察署檢察官於民國九十年八月六日，以九十年度毒偵緝字第二
    九七號為不起訴處分確定。詎甲○○不知悔改，復向綽號「阿吉」真實姓名年籍
    不詳之成年男子，購買第一級毒品海洛因後，基於施用第一級毒品海洛因之概括
    之犯意，自九十一年二月二十日中午十一時許起至九十二年一月二十八日早上九
    時許止，在臺中縣大里市○○路一八二巷六號、臺中縣太平市○○路一一六九號
    及臺中市○○路等處，以將第一級毒品海洛因以針筒注射之方式，一星期約施用
    二、三次之頻率，連續施用第一級毒品海洛因多次，為警分別於九十一年二月二
    十二日下午六時三十分許、同年四月二十六日晚上十時許，二度在臺中縣太平市
    ○○路一一六九號查獲，並扣得第一級毒品海洛因一包（送驗結果淨重○‧○二
    公克，包裝重○‧二六公克），復於九十二年一月三十日早上十時四十分，因遭
    通緝為警在臺中縣大里市○○路九二三巷口緝獲，並扣得注射針筒二支、空袋一
    個及藥鏟一支。嗣經裁定送觀察、勒戒後，認有繼續施用毒品之傾向，並經本院
    以九十二年毒聲字第六三七號裁定令入戒治處所施以強制戒治中。
二、案經臺中縣警察局霧峰分局報請臺灣臺中地方法院檢察署檢察官偵查起訴。
    理  由
一、訊據被告甲○○對於有於右揭時、地連續施用第一級毒品海洛因多次之事實坦承
    不諱，且其於九十一年二月二十二日、四月二十六日及九十二年一月三十日經警
    查獲後採尿送驗，結果尿液中均呈嗎啡陽性反應，此有臺中縣衛生局檢驗尿水報
    告書三紙在卷可參（見臺灣臺中地方法院檢察署九十一年度毒偵字第一四五二號
    卷第十二頁、九十一年度觀執字第九四四號卷第二十頁、九十一年度毒偵字第四
    九一號卷第二六頁），又如事實欄所示之扣案粉末一包，經送請法務部調查局檢
    驗結果，確含有第一級毒品海洛因成分，淨重０．０二公克（包裝重０．二六公
    克），此有該局鑑定通知書一紙附卷可稽（見同上述九十一年度觀執字第九四四
    號卷第二二頁），此外，並有被告所有之前揭施用第一級毒品海洛因之注射針筒
    二支、空袋一個及藥鏟一支，扣案可證，足認被告之自白與事實相符。又被告前
    因施用毒品案件，經觀察、勒戒後，認無繼續施用毒品之傾向，業經臺灣臺中地
    方法院檢察署檢察官以九十年度毒偵緝字第二九七號為不起訴處分確定，嗣因本
    案前揭施用第一級毒品犯行，經本院裁定送觀察、勒戒後，認有繼續施用毒品之
    傾向，業經本院九十二年毒聲字第六三七號裁定令人戒治處所施以強制戒治等情
    ，亦有臺灣臺中地方法院檢察署九十年度毒偵緝字第二九七號不起訴處分書、臺
    灣臺中看守所附設勒戒處所九十二年二月十七日中所正衛字第○九二○○○○六
    二號函送之有無繼續施用毒品傾向證明書（見九十二年度毒偵緝字第三○號卷第
    二四至二六頁）、臺灣臺中地方法院檢察署刑案資料查註紀錄表及臺灣高等法院
    被告全國前案紀錄各一份附卷足參。本件事證明確，被告犯行堪以認定。
二、核被告所為，係犯毒品危害防制條例第十條第一項施用第一級毒品罪。被告為供
    施用而持有第一級毒品海洛因，其持有之低度行為，已為施用之高度行為所吸收
    ，不另論罪。被告多次施用第一級海洛因之犯行，時間緊密，且觸犯構成要件相
    同之罪，顯係基於概括犯意反覆為之，為連續犯，應依刑法第五十六條規定，論
    以一罪，並加重其刑。如事實欄所示之犯罪事實，公訴人雖僅就被告於九十一年
    二月二十日至九十一年四月二十三日止，連續施用第一級海洛因之犯行予以起訴
    ，而未論及其餘犯行，惟被告其餘犯行部分，既與起訴部分有連續犯之裁判上一
    罪關係，自為起訴效力所及，本院自得併予審理。爰審酌被告前因施用毒品犯行
    曾經觀察、勒戒，竟又再購買毒品海洛因並施用不輟，無視於毒品對於自身健康
    之戕害及國家對於杜絕毒品犯罪之禁令，惡性非輕，然本院斟酌被告犯後坦承悔
    過之表現，再本於施用毒品犯罪之人亦為「病人」之考量，且其施以長時間戒治
    處遇，已足達到科以刑罰之「特別預防」機制等一切情狀，量處如主文所示之刑
    。末查，扣案之第一級毒品海洛因一包，淨重０．０二公克（包裝重０．二六公
    克），為毒品危害防制條例第二條第二項第一款所指之毒品，爰依同條例第十八
    條第一項前段規定，不問屬於犯人與否，均宣告沒收銷燬之；另注射針筒二支、
    空袋一個及藥鏟一支，為被告所有供其施用第一級毒品海洛因所用之物，業據被
    告供承在卷，爰依刑法第三十八條第一項第二款併予宣告沒收。
據上論斷，應依刑事訴訟法第二百九十九條第一項前段，毒品危害防制條例第十條第
一項、第二十條第三項前段、第十八條第一項前段，刑法第十一條、第五十六條、第
三十八條第一項第二款，判決如主文。
本案經檢察官郭景銘到庭執行職務。
中      華      民      國    九 十 二    年      四    月    三 十     日
                                    臺灣臺中地方法院刑事第七庭
                                        審判長法  官  夏 一 
                                              法  官  陳 卿 和
                                              法  官  蔡 美 華
右正本證明與原本無異。
如不服本判決，應於判決送達後十日內向本院提出上訴狀，上訴於臺灣高等法院臺中
分院( 須附繕本 )。
                                              書記官
中    華    民    國      九十二      年       五      月       二    日
附錄論罪科刑法條
毒品危害防制條例
第十條第一項：施用第一級毒品者，處六月以上五年以下有期徒刑。


司法院資訊處製作；財團法人民間司法改革基金會備份。
